臺灣新北地方法院刑事判決
111年度審易字第1780號
公  訴  人  臺灣新北地方檢察署檢察官
被      告  張智凱


上列被告因竊盜案件，經檢察官提起公訴（111年度偵字第29949
號），被告於本院準備程序中就被訴事實為有罪之陳述，經本院
裁定進行簡式審判程序，判決如下：
    主  文
張智凱毀越窗戶竊盜，處有期徒刑陸月，如易科罰金，以新臺幣
壹仟元折算壹日。
    事  實
一、張智凱意圖為自己不法之所有，基於竊盜之犯意，於民國11
    1年3月10日4時51分許，騎乘車牌號碼000-000號普通重型機
    車至新北市○○區○○路0段00巷00號旁防火巷停放後，隨即步
    行進入防火巷內，爬上新北市○○區○○路0段00巷0號2樓「光
    隆印刷廠股份有限公司」（下稱光隆公司）辦公室後方之逃
    生平台，並以手肘擊破該辦公室後方逃生平台之窗戶玻璃後
    ，打開窗戶，自該處窗戶攀爬越入光隆公司辦公室內，徒手
    竊取光隆公司所有、由陳景浪管領之acer宏碁廠牌型號N16Q
    1筆記型電腦、華碩廠牌型號X412F筆記型電腦、華碩廠牌型
    號X550J筆記型電腦各1臺（價值共計約新臺幣【下同】10萬
    元）得手，旋即離開現場。嗣陳景浪經光隆公司員工通知發
    覺遭竊報警處理，經警調閱監視器錄影畫面循線追查後，通
    知張智凱於111年3月15日21時22分許到案說明，張智凱並交
    付上開筆記型電腦共3臺予警方扣案（業已發還陳景浪），
    而查悉上情。
二、案經陳景浪訴由新北市政府警察局三重分局報告臺灣新北地
    方檢察署檢察官偵查起訴。
    理  由
壹、程序方面：
    本件被告張智凱所犯係死刑、無期徒刑、最輕本刑為3年以
    上有期徒刑以外之罪，其於準備程序中就被訴事實為有罪之
    陳述，經法官告知簡式審判程序之旨，並聽取公訴人及被告
    之意見後，依刑事訴訟法第273條之1第1項規定，裁定本案
    改依簡式審判程序審理，且依刑事訴訟法第273條之2及第15
    9條第2項規定，不適用傳聞法則有關限制證據能力之相關規
    定，合先敘明。
貳、實體方面：
一、上揭犯罪事實，業經被告張智凱於警詢時、偵查中、本院準
    備程序及審理時均坦承不諱，核與證人即告訴人陳景浪於警
    詢時之證述相符，並有新北市政府警察局三重分局扣押筆錄
    、扣押物品目錄表各1份、贓物認領保管單1紙、現場照片31
    張、遭竊物品照片8張、監視器錄影畫面截圖照片共17張、
    監視器錄影畫面檔案光碟1片附卷可稽（見偵查卷第12至14
    、16至31頁），足認被告之自白與事實相符，洵堪採為認定
    事實之依據。本案事證明確，被告犯行，堪以認定，應依法
    論科。
二、論罪科刑：
  ㈠按刑法第321條第1項第2款所稱之毀越門窗、牆垣或其他安全
    設備而犯竊盜罪，所謂毀越，乃指毀壞、踰越或超越，毀與
    越不以兼有為限，若有其一即克當之（最高法院85年度台上
    字第4517號判決意旨參照）；又按刑法第321條第1項第2款
    修正前規定將「門扇」、「牆垣」、「其他安全設備」並列
    ，故認「門扇」，係指門戶、窗扇等阻隔出入之設備而言，
    所謂「其他安全設備」，則指除門扇牆垣以外，依通常觀念
    足認為防盜之一切設備而言，如電網、門鎖以及窗戶，故實
    務上向來認為窗戶因依通常觀念具有防閑作用，應屬「其他
    安全設備」，但刑法第321條第1項第2款業於108年5月31日
    修正生效，考其修正理由：「第1項第2款『門扇』修正為『門
    窗』，以符實務用語」，可知立法者認為過往將窗戶認定為
    「其他安全設備」，而非「門扇」之實務見解容易造成誤會
    ，為使法條文字契合實際語言使用情況，將「門扇」修正為
    「門窗」，而使「窗戶」得為其文義範圍所涵蓋，是新法修
    正後，窗戶即應屬該條文所規範的「門窗」而非「安全設備
    」。查，被告以手肘擊破光隆公司辦公室後方逃生平台之窗
    戶玻璃後，打開窗戶，自該處窗戶攀爬越入光隆公司辦公室
    內，被告所為自應構成毀越窗戶。是核被告所為，係犯刑法
    第321條第1項第2款之毀越窗戶竊盜罪，公訴意旨認被告所
    為係犯刑法第321條第1項第2款之毀越安全設備竊盜罪，容
    有誤會。
　㈡被告前①因施用毒品案件，經本院106年度審訴字第821號判決
    判處有期徒刑7月確定；②因竊盜案件，經本院106年度審易
    字第3850號判決判處有期徒刑7月確定；③因施用毒品案件，
    經本院107年度審訴字第54號判決判處有期徒刑7月確定；④
    因竊盜案件，經臺灣桃園地方法院107年度審易字第1245號
    判決判處有期徒刑6月確定，上開①至④各罪，嗣經臺灣桃園
    地方法院107年度聲字第3553號裁定應執行有期徒刑1年10月
    確定（下稱甲執行刑）；又⑤因施用毒品案件，經本院107年
    度審訴字第882號判決判處有期徒刑7月確定，經與甲執行刑
    接續執行，於108年12月10日假釋出監，交付保護管束至109
    年6月30日期滿未經撤銷假釋而執行完畢，此有臺灣高等法
    院被告前案紀錄表附卷可考，是被告於受有期徒刑執行完畢
    後，5年以內故意再犯本件有期徒刑以上之罪，固合於累犯
    規定，惟參酌司法院釋字第775號解釋意旨及最高法院110年
    度台上大字第5660號裁定意旨，衡酌被告構成累犯之前案中
    有竊盜案件，與本案所犯之罪，其罪名、法益種類及罪質，
    固均相同，惟前案竊盜罪係107年間所犯，且前案執行完畢
    後近2年始再為本件犯行，其於假釋期間亦未曾再犯，是尚
    難僅因其前受有期徒刑執行完畢之事實，即遽認被告個人有
    何對刑罰反應力薄弱之特別惡性存在而有加重其刑予以延長
    矯正其惡性此一特別預防之必要，是本件於法定刑範圍內斟
    酌刑法第57條事項量刑，即可充分評價被告之罪責，故不加
    重其刑。
  ㈢爰審酌被告正值壯年，不思以正當途徑賺取所需，竟貪圖私
    利而毀越窗戶竊盜，對社會治安所生之危害非輕，亦造成告
    訴人之財物損失，欠缺尊重他人財產權之觀念，並衡酌其有
    上述因竊盜、毒品等案件經法院論罪科刑及執行完畢紀錄，
    有臺灣高等法院被告前案紀錄表1份在卷可考，惟念其犯後
    始終坦承犯行，態度尚可，且竊得財物均經其交付警方扣押
    並發還告訴人，犯罪所生之危害已獲減輕，復兼衡其犯罪之
    動機、目的、手段、竊得之財物價值，及其自陳國中畢業之
    智識程度、目前擔任公司業務、無需撫養家人之生活狀況等
    一切情狀，量處如主文所示之刑，並諭知如易科罰金之折算
    標準，以資懲儆。
三、沒收：
  ㈠按犯罪所得，屬於犯罪行為人者，沒收之；犯罪所得已實際
    合法發還被害人者，不予宣告沒收或追徵，刑法第38條之1
    第1項前段、第5項分別定有明文。
  ㈡查，被告竊得之acer宏碁廠牌型號N16Q1筆記型電腦、華碩廠
    牌型號X412F筆記型電腦、華碩廠牌型號X550J筆記型電腦各
    1臺，均業經警方扣押發還告訴人一節，有贓物認領保管單1
    紙在卷可佐，爰依刑法第38條之1第5項之規定，不予宣告沒
    收或追徵。
據上論斷，應依刑事訴訟法第273條之1第1項、第299條第1項前
段，刑法第321條第1項第2款、第41條第1項前段，刑法施行法第
1條之1第1項，判決如主文。
本案經檢察官彭毓婷提起公訴，經檢察官高智美到庭執行職務。
中　　華　　民　　國　　111 　年　　11　　月　　9 　　日
                  刑事第二十五庭  法  官      曾淑娟
上列正本證明與原本無異。　　　　　　　　　
如不服本判決，應於判決送達後20日內敘明上訴理由，向本院提
出上訴狀（應附繕本），上訴於臺灣高等法院。其未敘述上訴理
由者，應於上訴期間屆滿後20日內向本院補提理由書「切勿逕送
上級法院」。
                                  書記官      王若安
中　　華　　民　　國　　111 　年　　11　　月　　11　　日
附錄本案論罪科刑法條全文：
中華民國刑法第321條
犯前條第1項、第2項之罪而有下列情形之一者，處6月以上5年以
下有期徒刑，得併科50萬元以下罰金：
一、侵入住宅或有人居住之建築物、船艦或隱匿其內而犯之。
二、毀越門窗、牆垣或其他安全設備而犯之。
三、攜帶兇器而犯之。
四、結夥三人以上而犯之。
五、乘火災、水災或其他災害之際而犯之。
六、在車站、港埠、航空站或其他供水、陸、空公眾運輸之舟、
    車、航空機內而犯之。
前項之未遂犯罰之。